Minutes et répertoires du notaire Jules César TRÉPAGNE, 17 novembre 1846 - 4 juillet 1873 (étude XXXVI)
Archives nationales
- Minutes de Jules César TRÉPAGNE, 19 novembre 1846 - juillet 1873; MC/ET/XXXVI/793 - MC/ET/XXXVI/1100
  - Minutes. 1862, août, août 1862; MC/ET/XXXVI/955
    - Quittance par François Jacobs, propriétaire, demeurant à Rueil-Malmaison à André Eugène Adolphe Disdéri, photographe, demeurant 6, boulevard des Italiens et Eugène René Collet-Corbinière, professeur à l'école navale de Brest, demeurant place du Château à Brest représenté par son fils, Georges 
      De l'image fixe à l'image animée (1820-1910), documents du Minutier central des notaires de Paris relatifs à l'histoire des photographes et de la photographie, par Marc Durand, Paris, Archives nationales, 2013 (sous presse), notice n° 1567 (version dématérialisée de l'instrument de recherche, les notices biographiques et compléments de descriptions d'actes ne se trouvent que sur la version papier de l'ouvrage, voir contexte dans le Plan d’orientation général - Notaires de Paris, guides thématiques du Minutier).
      Italiens (boulevard des); Monnaie (rue de la); Rueil-Malmaison (Hauts-de-Seine); Brest (Finistère); Disdéri, André Eugène Adolphe (1819-1889); Jacobs, François; Collet-Corbinière, Eugène René; Collet-Corbinière, Georges
  - Minutes. 1862, septembre, septembre 1862; MC/ET/XXXVI/956
    - Notoriété après décès de Louis Joseph Deleuil, survenu en son domicile 36, rue des Fourneaux, le 9 août 1862., 5 septembre 1862; MC/ET/XXXVI/956
      De l'image fixe à l'image animée (1820-1910), documents du Minutier central des notaires de Paris relatifs à l'histoire des photographes et de la photographie, par Marc Durand, Paris, Archives nationales, 2013 (sous presse), notice n° 1399 (version dématérialisée de l'instrument de recherche, les notices biographiques et compléments de descriptions d'actes ne se trouvent que sur la version papier de l'ouvrage, voir contexte dans le Plan d’orientation général - Notaires de Paris, guides thématiques du Minutier).
      Fourneaux (rue des); Deleuil, Louis Joseph
    - Liquidation de la succession de Louis Joseph Deleuil, décédé 36, rue des Fourneaux, le 9 août 1862, entre ses trois enfants, Anne Clémence Deleuil épouse de Claude Denoyel, pharmacien, demeurant 16, rue La Fayette, Jean Adrien Deleuil, ingénieur mécanicien, et Jeanne Marie Zoé Andriveau, son épouse, demeurant 8, rue du Pont-de-Lodi et Françoise Aimée Deleuil, épouse de Jean Tarsot, confiseur, demeurant 16, rue Dauphine. (8 f.)., 6 septembre 1862; MC/ET/XXXVI/956
      1866, 19 décembre Quittance de 12 633,80 francs à Jean Adrien Deleuil.
      De l'image fixe à l'image animée (1820-1910), documents du Minutier central des notaires de Paris relatifs à l'histoire des photographes et de la photographie, par Marc Durand, Paris, Archives nationales, 2013 (sous presse), notice n° 1400 (version dématérialisée de l'instrument de recherche, les notices biographiques et compléments de descriptions d'actes ne se trouvent que sur la version papier de l'ouvrage, voir contexte dans le Plan d’orientation général - Notaires de Paris, guides thématiques du Minutier).
      Fourneaux (rue des); Dauphine (rue); La-Fayette (rue); Pont-de-Lodi (rue du); Deleuil, Louis Joseph; Deleuil, Anne Clémence; Denoyel, Claude; Andriveau, Jeanne Marie Zoé; Deleuil, Jean Adrien; Deleuil, Françoise Aimée; Tarsot, Jean
  - Minutes. 1862, octobre, octobre 1862; MC/ET/XXXVI/957
  - Minutes. 1862, novembre, novembre 1862; MC/ET/XXXVI/958
    - Cession de brevet d'invention par Gabriel Wassiliewitch de Rumine, lieutenant colonel, demeurant Maison Rumine quai du Palais à Saint-Pétersbourg, actuellement logé 17, rue de Rochechouart, à André Eugène Adolphe Disdéri, photographe, demeurant 6, boulevard des Italiens, ayant pour objet un procédé de reproduction de photographie. Extrait: Tous les droits à la propriété et à l'exploitation d'un brevet d'invention qui lui a été accordé par arrêté de monsieur le ministre de l'agriculture, du commerce et des travaux publics du vingt et un octobre dernier sous le numéro 55 388 pour un procédé à l'aide duquel on obtient des images photographiques sur la toile préparée pour les peintres (dite toile imprimée)., 24 novembre 1862; MC/ET/XXXVI/958
      De l'image fixe à l'image animée (1820-1910), documents du Minutier central des notaires de Paris relatifs à l'histoire des photographes et de la photographie, par Marc Durand, Paris, Archives nationales, 2013 (sous presse), notice n° 4415 (version dématérialisée de l'instrument de recherche, les notices biographiques et compléments de descriptions d'actes ne se trouvent que sur la version papier de l'ouvrage, voir contexte dans le Plan d’orientation général - Notaires de Paris, guides thématiques du Minutier).
      Rochechouart (rue de); Italiens (boulevard des); Saint-Pétersbourg (Russie); Rumine, Gabriel Wassiliewitch de; Disdéri, André Eugène Adolphe (1819-1889)
  - Minutes. 1862, 1er décembre - 1862, 16 décembre, 1er décembre 1862 - 16 décembre 1862; MC/ET/XXXVI/959
  - Minutes. 1862, 17 décembre - 1862, 24 décembre, 17 décembre 1862 - 24 décembre 1862; MC/ET/XXXVI/960
  - Minutes. 1862, 26 décembre - 31 décembre, 26 décembre - 31 décembre 1862; MC/ET/XXXVI/961
  - Minutes. 1863, janvier, janvier 1863; MC/ET/XXXVI/962
  - Minutes. 1863, février, février 1863; MC/ET/XXXVI/963
  - Minutes. 1863, mars, mars 1863; MC/ET/XXXVI/964
  - Minutes. 1863, avril, avril 1863; MC/ET/XXXVI/965
    - Création d'une société en nom collectif et en commandite entre Jean-Baptiste Donas, photographe, et Marie Joséphine Van Alcken, son épouse, demeurant 155, rue du Faubourg-Saint-Honoré, et Annette Adélaïde Adrienne Chalumeau de Verneuil, épouse d'Édouard Victor Caron, demeurant 43, rue de Richelieu, ayant pour objet l'application de la photographie avec tous les perfectionnements et travaux à venir; la fabrication et la vente de photographies, de matériels d'optique et de papiers sensibles ainsi que l'enseignement des techniques photographiques, sous la raison sociale, Société Donas et Cie, établie pour une durée 15 ans, siège social situé 155, rue du Faubourg-Saint-Honoré et 34, rue des Écuries-d'Artois., 21 avril 1863; MC/ET/XXXVI/965
      1863, 23 mai Dépôt des pièces de publication. 1864, 26 mars Dépôt d'acte d'addition.
      De l'image fixe à l'image animée (1820-1910), documents du Minutier central des notaires de Paris relatifs à l'histoire des photographes et de la photographie, par Marc Durand, Paris, Archives nationales, 2013 (sous presse), notice n° 1578 (version dématérialisée de l'instrument de recherche, les notices biographiques et compléments de descriptions d'actes ne se trouvent que sur la version papier de l'ouvrage, voir contexte dans le Plan d’orientation général - Notaires de Paris, guides thématiques du Minutier).
      Faubourg-Saint-Honoré (rue du); Richelieu (rue de); Ecuries-d'Artois (rue des); Donas, Jean-Baptiste; Van Alcken, Marie Joséphine; Chalumeau de Verneuil, Annette Adélaïde Adrienne; Caron, Édouard Victor
    - Ouverture de crédit par la Banque et caisse centrale des marchés et approvisionnements de Paris, représentée par son gérant, François Élie Joliclerc, au profit de Jean Vincent Alfred Dopter, éditeur d'imagerie, demeurant 29, rue Madame, pour une somme de 400 000 francs, selon ses besoins, pour une durée de six mois. Le contractant hypothèque, pour sûreté de garantie, une propriété située près de Bayeux (Calvados)., 27 avril 1863; MC/ET/XXXVI/965
      De l'image fixe à l'image animée (1820-1910), documents du Minutier central des notaires de Paris relatifs à l'histoire des photographes et de la photographie, par Marc Durand, Paris, Archives nationales, 2013 (sous presse), notice n° 1590 (version dématérialisée de l'instrument de recherche, les notices biographiques et compléments de descriptions d'actes ne se trouvent que sur la version papier de l'ouvrage, voir contexte dans le Plan d’orientation général - Notaires de Paris, guides thématiques du Minutier).
      Madame (rue); Bayeux (Calvados); Joliclerc, François Élie; Dopter, Jean Alfred Vincent
  - Minutes. 1863, mai, mai 1863; MC/ET/XXXVI/966
  - Minutes. 1863, juin, juin 1863; MC/ET/XXXVI/967
  - Minutes. 1863, juillet, juillet 1863; MC/ET/XXXVI/968
  - Minutes. 1863, août, août 1863; MC/ET/XXXVI/969
    - Cahier des charges et adjudication du droit au bail Mabille, avenue des Champs-Elysées, au profit de la Ville de Paris, 8 août 1863 - 13 août 1863; MC/ET/XXXVI/969
      Actes signalés par le personnel du Minutier central des notaires de Paris, 2003-2012 (base de données migrée: voir contexte dans le Plan d’orientation général - Notaires de Paris, guides thématiques du Minutier).
      Date de création de la notice: 2009
      cahier des charges; acte de vente; Champs-Elysées (avenue des); Mabille, Victor; Prestat, Benjamin Alfred
    - Cahier des charges et adjudication du droit au bail de Victor Mabille au profit de la ville de Paris, 8 août 1863 - 13 août 1863; MC/ET/XXXVI/969
      cahier des charges; acte de vente; Mabille, Victor
    - Procuration par Charles François Marville, [de son vrai nom, Charles François Bossu], photographe des musées impériaux et de la ville de Paris, demeurant 86, boulevard Saint-Jacques, à Charles Hippolyte Delahaye, photographe, demeurant même adresse, pour toucher et recevoir de toutes administrations publiques tous payeurs caissiers trésoriers toutes sommes qui sont et lui seront dues en ses qualités sus énoncées à titre de traitements, allocations, indemnités et pensions et produire et signer les titres, quittances et décharges nécessaires à ces affaires., 28 août 1863; MC/ET/XXXVI/969
      De l'image fixe à l'image animée (1820-1910), documents du Minutier central des notaires de Paris relatifs à l'histoire des photographes et de la photographie, par Marc Durand, Paris, Archives nationales, 2013 (sous presse), notice n° 584 (version dématérialisée de l'instrument de recherche, les notices biographiques et compléments de descriptions d'actes ne se trouvent que sur la version papier de l'ouvrage, voir contexte dans le Plan d’orientation général - Notaires de Paris, guides thématiques du Minutier).
      Saint-Jacques (boulevard); Bossu, Charles François; Delahaye, Charles Hippolyte
    - Consentement par Annette Adélaïde Adrienne Chalumeau de Verneuil, épouse d'Édouard Victor Caron, demeurant 43, rue de Richelieu au profit de Jean-Baptiste Donas, photographe, et Marie Joséphine Van Alken, son épouse, demeurant 155, rue du Faubourg-Saint-Honoré., 28 août 1863; MC/ET/XXXVI/969
      De l'image fixe à l'image animée (1820-1910), documents du Minutier central des notaires de Paris relatifs à l'histoire des photographes et de la photographie, par Marc Durand, Paris, Archives nationales, 2013 (sous presse), notice n° 1579 (version dématérialisée de l'instrument de recherche, les notices biographiques et compléments de descriptions d'actes ne se trouvent que sur la version papier de l'ouvrage, voir contexte dans le Plan d’orientation général - Notaires de Paris, guides thématiques du Minutier).
      Faubourg-Saint-Honoré (rue du); Richelieu (rue de); Donas, Jean-Baptiste; Van Alcken, Marie Joséphine; Chalumeau de Verneuil, Annette Adélaïde Adrienne; Caron, Édouard Victor
  - Minutes. 1863, septembre, septembre 1863; MC/ET/XXXVI/970
  - Minutes. 1863, octobre, octobre 1863; MC/ET/XXXVI/971
  - Minutes. 1863, novembre, novembre 1863; MC/ET/XXXVI/972
    - Transport par François Élie Joliclerc, banquier, demeurant 6, rue du Pont-de-Lodi, à John Weston, banquier, demeurant 2, rue Drouot sur Jean Vincent Alfred Dopter, éditeur d'images, demeurant 29, rue Madame, d'une somme de 400 000 francs., 27 novembre 1863; MC/ET/XXXVI/972
      De l'image fixe à l'image animée (1820-1910), documents du Minutier central des notaires de Paris relatifs à l'histoire des photographes et de la photographie, par Marc Durand, Paris, Archives nationales, 2013 (sous presse), notice n° 1591 (version dématérialisée de l'instrument de recherche, les notices biographiques et compléments de descriptions d'actes ne se trouvent que sur la version papier de l'ouvrage, voir contexte dans le Plan d’orientation général - Notaires de Paris, guides thématiques du Minutier).
      Madame (rue); Pont-de-Lodi (rue du); Drouot (rue); Dopter, Jean Alfred Vincent; Joliclerc, François Élie; Weston, John
  - Minutes. 1863, décembre, décembre 1863; MC/ET/XXXVI/973
  - Minutes. 1864, janvier, janvier 1864; MC/ET/XXXVI/974
  - Minutes. 1864, février, février 1864; MC/ET/XXXVI/975
  - Minutes. 1864, mars, mars 1864; MC/ET/XXXVI/976
  - Minutes. 1864, avril, avril 1864; MC/ET/XXXVI/977
  - Minutes. 1864, mai, mai 1864; MC/ET/XXXVI/978
  - Minutes. 1864, juin, juin 1864; MC/ET/XXXVI/979
  - Minutes. 1864, juillet, juillet 1864; MC/ET/XXXVI/980
    - Ouverture de crédit par Gustave Édouard d'Ivernois, négociant, demeurant 8, rue Lamartine, à André Eugène Adolphe Disdéri, photographe, demeurant 6, boulevard des Italiens, pour une somme de 40 000 francs, accompagné d'un taux de 5 % l'an, payable par semestre, le tout cautionné par Eugène René Collet-Corbinière, propriétaire, demeurant à Brest., 7 juillet 1864; MC/ET/XXXVI/980
      De l'image fixe à l'image animée (1820-1910), documents du Minutier central des notaires de Paris relatifs à l'histoire des photographes et de la photographie, par Marc Durand, Paris, Archives nationales, 2013 (sous presse), notice n° 1568 (version dématérialisée de l'instrument de recherche, les notices biographiques et compléments de descriptions d'actes ne se trouvent que sur la version papier de l'ouvrage, voir contexte dans le Plan d’orientation général - Notaires de Paris, guides thématiques du Minutier).
      Lamartine (rue); Italiens (boulevard des); Brest (Finistère); Ivernois, Gustave Édouard d'; Disdéri, André Eugène Adolphe (1819-1889); Collet-Corbinière, Eugène René
  - Minutes. 1864, août, août 1864; MC/ET/XXXVI/981
  - Minutes. 1864, septembre, septembre 1864; MC/ET/XXXVI/982
    - Procuration par André Eugène Adolphe Disdéri, photographe, demeurant 8, boulevard des Italiens, à monsieur Pernet-Vallier, expert près les tribunaux, demeurant 52, rue de Bondy, pour gérer et administrer ses biens et affaires et sa maison de photographie., 13 septembre 1864; MC/ET/XXXVI/982
      De l'image fixe à l'image animée (1820-1910), documents du Minutier central des notaires de Paris relatifs à l'histoire des photographes et de la photographie, par Marc Durand, Paris, Archives nationales, 2013 (sous presse), notice n° 1569 (version dématérialisée de l'instrument de recherche, les notices biographiques et compléments de descriptions d'actes ne se trouvent que sur la version papier de l'ouvrage, voir contexte dans le Plan d’orientation général - Notaires de Paris, guides thématiques du Minutier).
      Italiens (boulevard des); Bondy (rue de); Disdéri, André Eugène Adolphe (1819-1889); Pernet-Vallier, ?
  - Minutes. 1864, octobre, octobre 1864; MC/ET/XXXVI/983
  - Minutes. 1864, novembre, novembre 1864; MC/ET/XXXVI/984
  - Minutes. 1864, décembre, décembre 1864; MC/ET/XXXVI/985
  - Minutes. 1865, janvier, janvier 1865; MC/ET/XXXVI/986
    - Procuration par André Eugène Adolphe Disdéri, photographe, demeurant 8, boulevard des Italiens, à monsieur Pernet-Vallier, expert près les tribunaux, demeurant 52, rue de Bondy, pour gérer et administrer ses biens et affaires et sa maison de photographie., 18 janvier 1865; MC/ET/XXXVI/986
      De l'image fixe à l'image animée (1820-1910), documents du Minutier central des notaires de Paris relatifs à l'histoire des photographes et de la photographie, par Marc Durand, Paris, Archives nationales, 2013 (sous presse), notice n° 1570 (version dématérialisée de l'instrument de recherche, les notices biographiques et compléments de descriptions d'actes ne se trouvent que sur la version papier de l'ouvrage, voir contexte dans le Plan d’orientation général - Notaires de Paris, guides thématiques du Minutier).
  - Minutes. 1865, février, février 1865; MC/ET/XXXVI/987
    - Création d'une société en nom collectif et en commandite entre Eugène René Collet-Corbinière, propriétaire, demeurant, 21, rue des Moulins, Georges Collet-Corbinière fils, licencié en droit, demeurant, 9, rue Royer-Collard, François Désiré Lebel, artiste peintre, demeurant à Bury près d'Amiens, Émile Lion, négociant, demeurant 46, rue de la Victoire et Théodore Degrave, journaliste, demeurant 6, rue Nitot, ayant pour objet l'exploitation d'un fonds de photographie connu sous le nom de Photographie Disdéri, société désignée sous la raison sociale, Collet-Corbinière et Cie, établie pour une durée de 5 ans, au capital de 409 898,80 francs, siège social situé 8, boulevard des Italiens., 11 février 1865; MC/ET/XXXVI/987
      1865 20 avril Dépôt des pièces de publication.
      De l'image fixe à l'image animée (1820-1910), documents du Minutier central des notaires de Paris relatifs à l'histoire des photographes et de la photographie, par Marc Durand, Paris, Archives nationales, 2013 (sous presse), notice n° 1124 (version dématérialisée de l'instrument de recherche, les notices biographiques et compléments de descriptions d'actes ne se trouvent que sur la version papier de l'ouvrage, voir contexte dans le Plan d’orientation général - Notaires de Paris, guides thématiques du Minutier).
      Moulins (rue des); Royer-Collard (rue); Victoire (rue de la); Nitot (rue); Italiens (boulevard des); Amiens (Somme); Collet-Corbinière, Eugène René; Collet-Corbinière, Georges; Lebel, François Désiré; Lion, Émile; Degrave, Théodore
  - Minutes. 1865, mars, mars 1865; MC/ET/XXXVI/988
    - Cession de bail pour trois, six ou neuf ans, par André Eugène Adolphe Disdéri, photographe, demeurant 8, boulevard des Italiens, représenté par monsieur Pernet-Vallier à la société Collet-Corbinière et Cie, représentée par Georges Collet-Corbinière, licencié en droit, demeurant, 8, boulevard des Italiens, de deux appartements, d'une terrasse et divers lieux, de meubles, matériels pour la photographie et clichés, dépendant d'un immeuble situé 8, boulevard des Italiens., 11 mars 1865; MC/ET/XXXVI/988
      De l'image fixe à l'image animée (1820-1910), documents du Minutier central des notaires de Paris relatifs à l'histoire des photographes et de la photographie, par Marc Durand, Paris, Archives nationales, 2013 (sous presse), notice n° 1571 (version dématérialisée de l'instrument de recherche, les notices biographiques et compléments de descriptions d'actes ne se trouvent que sur la version papier de l'ouvrage, voir contexte dans le Plan d’orientation général - Notaires de Paris, guides thématiques du Minutier).
      Italiens (boulevard des); Disdéri, André Eugène Adolphe (1819-1889); Pernet-Vallier, ?; Collet-Corbinière, Georges
  - Minutes. 1865, avril, avril 1865; MC/ET/XXXVI/989
    - Transport par Eugène René Collet-Corbinière, propriétaire, demeurant 8, boulevard des Italiens, au profit de Jules Boullier, ancien notaire, et d'André Adolphe Disdéri, photographe, demeurant 8, boulevard des Italiens, d'une somme de 4 831 francs., 18 avril 1865; MC/ET/XXXVI/989
      De l'image fixe à l'image animée (1820-1910), documents du Minutier central des notaires de Paris relatifs à l'histoire des photographes et de la photographie, par Marc Durand, Paris, Archives nationales, 2013 (sous presse), notice n° 1125 (version dématérialisée de l'instrument de recherche, les notices biographiques et compléments de descriptions d'actes ne se trouvent que sur la version papier de l'ouvrage, voir contexte dans le Plan d’orientation général - Notaires de Paris, guides thématiques du Minutier).
      Italiens (boulevard des); Collet-Corbinière, Eugène René; Boullier, Jules; Disdéri, André Eugène Adolphe (1819-1889)
    - Quittance subrogative par Louis Charles Trempé, fabricant de peau, demeurant 13, rue du Canal-Saint-Martin à Eugène René Collet-Corbinière, propriétaire, demeurant situé 8, boulevard des Italiens, par Eugène André Adolphe Disdéri, photographe, demeurant 8, boulevard des Italiens, 18 avril 1865; MC/ET/XXXVI/989
      De l'image fixe à l'image animée (1820-1910), documents du Minutier central des notaires de Paris relatifs à l'histoire des photographes et de la photographie, par Marc Durand, Paris, Archives nationales, 2013 (sous presse), notice n° 1126 (version dématérialisée de l'instrument de recherche, les notices biographiques et compléments de descriptions d'actes ne se trouvent que sur la version papier de l'ouvrage, voir contexte dans le Plan d’orientation général - Notaires de Paris, guides thématiques du Minutier).
      Italiens (boulevard des); Canal-Saint-Martin (rue du); Trempé, Louis Charles; Collet-Corbinière, Eugène René; Disdéri, André Eugène Adolphe (1819-1889)
  - Minutes. 1865, mai, mai 1865; MC/ET/XXXVI/990
  - Minutes. 1865, juin, juin 1865; MC/ET/XXXVI/991
  - Minutes. 1865, 1er juillet - 1865, 18 juillet, 1er juillet 1865 - 18 juillet 1865; MC/ET/XXXVI/992
    - Cahier des charges pour la vente d'une propriété comprenant maison, jardin et dépendances, d'une contenance de 450 m², environ, située 145-146 (ancien 120), avenue de Paris à Rueil-Malmaison, à la requête d'Eugène René Collet-Corbinière, propriétaire, demeurant 8, boulevard des Italiens, représenté par son fils, Georges Collet-Corbinière, licencié en droit, demeurant même adresse. La mise à prix est fixée à 75 000 francs., 3 juillet 1865; MC/ET/XXXVI/992
      1865, 11 juillet Procès-verbal de remise.
      De l'image fixe à l'image animée (1820-1910), documents du Minutier central des notaires de Paris relatifs à l'histoire des photographes et de la photographie, par Marc Durand, Paris, Archives nationales, 2013 (sous presse), notice n° 1127 (version dématérialisée de l'instrument de recherche, les notices biographiques et compléments de descriptions d'actes ne se trouvent que sur la version papier de l'ouvrage, voir contexte dans le Plan d’orientation général - Notaires de Paris, guides thématiques du Minutier).
      Italiens (boulevard des); Rueil-Malmaison (Hauts-de-Seine); Collet-Corbinière, Eugène René; Collet-Corbinière, Georges
  - Minutes. 1865, 19 juillet - 1865, 31 juillet, 19 juillet 1865 - 31 juillet 1865; MC/ET/XXXVI/993
  - Minutes. 1865, août, août 1865; MC/ET/XXXVI/994
    - Cahier d'enchères à la requête de Pierre-Parfait Delaruelle, propriétaire, et Constance-Eugénie Morel, son épouse, rue de l'Abbaye, n° 36, pour vendre des terrains à Saint-Ouen., 5 août 1865 - 11 janvier 1867; MC/ET/XXXVI/994
      plan
      MC/RE/XXXVI/16/A
      cahier d'enchères; Abbaye (rue de l'); Saint-Ouen (Seine-Saint-Denis); Delaruelle, Pierre Parfait; Morel, Constance Eugénie
  - Minutes. 1865, septembre, septembre 1865; MC/ET/XXXVI/995
  - Minutes. 1865, octobre, octobre 1865; MC/ET/XXXVI/996
  - Minutes. 1865, novembre, novembre 1865; MC/ET/XXXVI/997
  - Minutes. 1865, 1er décembre - 1865, 13 décembre, 1er décembre 1865 - 13 décembre 1865; MC/ET/XXXVI/998
  - Minutes. 1865, 14 décembre - 31 décembre, 14 décembre - 31 décembre 1865; MC/ET/XXXVI/999
  - Minutes. 1866, janvier, janvier 1866; MC/ET/XXXVI/1000
  - Minutes. 1866, février, février 1866; MC/ET/XXXVI/1001
  - Minutes. 1866, mars, mars 1866; MC/ET/XXXVI/1002
  - Minutes. 1866, avril, avril 1866; MC/ET/XXXVI/1003
  - Minutes. 1866, mai, mai 1866; MC/ET/XXXVI/1004
  - Minutes. 1866, juin, juin 1866; MC/ET/XXXVI/1005
  - Minutes. 1866, juillet, juillet 1866; MC/ET/XXXVI/1006
  - Minutes. 1866, août, août 1866; MC/ET/XXXVI/1007
    - Vente par Auguste Tronquois, architecte, et Emma Caroline Marie Desteract, son épouse, demeurant 8, avenue Percier, à Alphonse Darlot, opticien, et Julienne Victorine Félicité Bertrand, son épouse, demeurant 14, rue Chapon, d'un terrain d'une contenance de 234 m², environ, situé 127, boulevard du Prince-Eugène, pour la somme principale de 45 000 francs., 4 août 1866; MC/ET/XXXVI/1007